【裁判字號】    97,事聲,108
【裁判日期】    971231
【裁判案由】    支付命令
【裁判全文】
臺灣桃園地方法院民事裁定             97年度事聲字第108號
聲明異議人
即  債權人  中泰宏園大廈管理委員會
法定代理人  乙○○
相  對  人
即  債務人  甲○○
上列當事人間支付命令事件，聲明異議人對於中華民國97年11月
18日本院97年度司促字第38658 號所為支付命令聲明異議，本院
裁定如下：
  主   文
原裁定關於駁回「相對人應向聲明異議人清償新台幣貳萬捌仟陸
佰伍拾元」請求之部分撤銷。
其餘異議駁回。
聲請費用由相對人負擔。
  理   由
一、本件聲請及聲明異議意旨略以：相對人為中泰宏園大廈社區
    之區分所有權人，依公寓大廈管理條例應按時繳納管理費用
    ，詎相對人自民國97年1 月至10月均未繳納每月應繳之管理
    費新台幣（下同）2,865 元，合計28,650元，含利息5 ％及
    支付命令費用1,000 元共31,082元，經聲明異議人一再催索
    ，仍置之不理。而聲明異議人依公寓大廈管理條例第21條既
    得請求區分所有權人給付積欠費用，自無理由為債務人負擔
    程序費用1,000 元。為此，爰依民事訴訟法第508 條規定聲
    請發支付命令等語。
二、按「債權人之請求，以給付金錢或其他代替物或有價證券之
    一定數量為標的者，得聲請法院依督促程序發支付命令」；
    「支付命令之聲請，應表明下列各款事項：一、當事人及法
    定代理人。二、請求之標的及其數量。三、請求之原因事實
    。其有對待給付者，已履行之情形。四、應發支付命令之陳
    述。五、法院。」；「就請求之一部不得發支付命令者，應
    僅就該部分之聲請駁回之」，民事訴訟法第508 條第1 項、
    第511 條、第513 條第1 項後段分別定有明文。
三、經查：
  (一)本件聲明異議人即債權人於聲請對相對人發支付命令時，業
    已陳明相對人係中泰宏園大廈社區之區分所有權人，及相對
    人自97年1 月至10月均未繳納每月應繳之管理費2,865 元，
    尚欠28,650元等語，此觀其所具書狀自明；復有聲明異議人
    所檢具之郵局存證信函、中泰宏園大廈新版住戶規約、中泰
    宏園大廈管理費97年收取計錄表，附於原裁定卷可佐。是聲
    明異議人於聲請就相對人應給付28,650元範圍內核發支付命
    令，已具體表明當事人、請求標的、數量、請求之原因事實
    及應發支付命令之陳述，亦經本院審認無誤，故異議人就此
    部分聲請支付命令之核發，於法自無不合。今本院司法事務
    因聲明異議人未補正請求給付「支付命令1,000 」之依據及
    金額之計算式，即為全部駁回異議人支付命令之聲請，不惟
    有速斷之嫌，且與民事訴訟法第513 條第1 項後段之規定不
    合，容有未洽，是以本院司法事務官裁定駁回聲明異議人主
    張「相對人應向聲明異議人清償28,650元」之聲請，應予撤
    銷。
  (二)至於聲明異議人依週年利率5 ％計算給付利息及要求賠償督
    促程序費1,000 元，另請求相對人給付2,432 元（31,082-2
    8,650= 2,432），因此部分無從知悉其利息之計算方式及計
    算期間，而無從確定其請求利息之範圍，經本院司法事務官
    於97年11月4 日以裁定命其於收受裁定之日起5 日內應陳明
    請求金額之計算式及支付命令1,000 元之依據，該裁定業於
    97年11月10日送達聲明異議人，有送達證書在原卷可參。聲
    明異議人雖於97年11月12日提出書狀，惟仍未陳明上開事項
    ，且按依民事訴訟法第77條之19第4 款、第78條及第95條文
    可知，聲請支付命令之費用由敗訴之當事人負擔，是債權人
    聲請發支付命令，若獲法院准許並確定時，本即應由債務人
    負擔支付命令之聲請費，非謂債權人於聲請發支付命令時即
    得將支付命令聲請費1,00 0元列為請求之金額，而得以重複
    請求。故聲明異議人就此部分聲請支付命令顯未遵守民事訴
    訟法第511 條第3 款所定之程式，原裁定駁回聲明異議人之
    部分之聲請，即屬適法。
四、依民事訴訟法第240 條之4 第3 項、第95條、第78條，裁定
    如主文。
中    華    民    國    97    年    12    月    31    日
                  民事庭    法  官  王耀興
如對本裁定抗告須於裁定送達後10日內向本院提出抗告狀，並繳
納抗告費新臺幣1,000元。
以上正本係照原本作成。
中    華    民    國    97    年    12    月    31    日
                            書記官  李宛儒


司法院資訊處製作；財團法人民間司法改革基金會備份。
